【裁判字號】    99,交聲,2410
【裁判日期】    991220
【裁判案由】    交管條例聲異
【裁判全文】
臺灣板橋地方法院交通事件裁定        99年度交聲字第2410號
原處分機關  交通部公路總局臺北區監理所
異  議  人  立益環保工程有限公司
即受處分人
代  表  人  江支發
上列異議人因違反道路交通管理處罰條例案件，對於交通部公路
總局臺北區監理所於民國99年7 月26日以北監自裁字第裁40-ZFA
051564號所為之裁決處分（原舉發案號：內政部警政署國道公路
警察局99年5 月19日公警局交字第ZFA051564 號），聲明異議，
本院裁定如下：
    主  文
異議駁回。
    理  由
一、按汽車行駛於高速公路、快速公路或設站管制之道路，不遵
    使用限制、禁止、行車管制及管理事項之管制規則而有未依
    標誌、標線、號誌指示行車者，處汽車駕駛人新臺幣（下同
    ）三千元以上六千元以下罰鍰；汽車駕駛人有第三十三條第
    一項之情形者，除依原條款處罰鍰外，並記違規點數一點，
    道路交通管理處罰條例第33條第1 項第13款、第63條第1 項
    第1 款分別定有明文。又槽化線，用以引導車輛駕駛人循指
    示之路線行駛，並禁止跨越。劃設於交岔路口、立體交岔之
    匝道口或其他特殊地點。本標線線型分為單實線、Ｙ型線與
    斜紋線三種；汽車行駛高速公路及快速公路，其車道之使用
    ，除因交通事故及道路施工依臨時或可移動標誌指示或交通
    勤務警察指揮外，應依設置之交通標誌、標線或號誌之規定
    ，道路交通標誌標線號誌設置規則第171 條第1 項、第2 項
    前段、高速公路交通管制規則第8 條第1 項亦有明定。
二、原處分意旨略以：本件異議人即受處分人立益環保工程有限
    公司所有車牌號碼為P8-9915 號之自用小客車，於民國99年
    4 月17日下午2 時32分許，行經國道三號高速公路南下中和
    出口匝道（下稱違規路段）時，因跨越槽化線行駛，經內政
    部警政署國道公路警察局第六警察隊樹林分隊執勤警員拍照
    採證後，於99年5 月19日以公警局交字第ZFA051564 號違反
    道路交通管理事件通知單逕行舉發（下稱舉發通知單）。嗣
    異議人依法提出申訴，經交通部公路總局臺北區監理所於99
    年7 月26日以北監自裁字第裁40-ZFA051564號裁決書裁決，
    裁處異議人罰鍰三千元，並記違規點數一點。
三、異議意旨則略以：論道路規格及品質，國道公路應是我國第
    一，然違規路段之槽化線，其繪製並不完整，與其他出口匝
    道之槽化線相比，標線僅有一半，且無回復桿、三角錐，不
    問是偷工減料還是設下陷阱，因交通標線不明確而處分民眾
    並不合理，爰聲明異議云云。
四、經查：本件異議人所有前揭自用小客車，確於上開時、地跨
    越槽化線行駛之事實，為其所不爭執，並有舉發通知單所附
    採證照片八幀在卷可參，是此部分之事實堪以認定。至異議
    人雖執前詞為辯，然依道路交通標誌標線號誌設置規則第17
    1 條第1 項、第2 項前段之規定，槽化線之劃設除Ｙ型線外
    ，亦得以單實線或斜紋線為之；又依道路交通標誌標線號誌
    設置規則第141 條第1 項之規定，交通錐、交通筒、交通桿
    及交通板，僅用以「輔助」拒馬阻擋或分隔交通，非為「必
    要」之設置。是觀諸上開採證照片八幀，違規路段之槽化線
    係以單實線劃設於匝道口，雖未設置交通錐或交通桿輔助分
    隔，仍符合前揭規定，並無異議人所謂繪製不完整之情形。
    且違規當時為下午2 時32分許，光線充足、視野良好，亦無
    礙於異議人之判斷甚明。另異議人既欲從中和交流道下高速
    公路，自應知需提早切換車道至最外側之「出口專用」減速
    車道，而非到出口匝道處方臨時切換至出口車道，此種臨時
    變換車道之行為，十分容易肇生車禍，在高速公路上更易造
    成重大傷亡，此亦為高速公路接出口匝道處幾乎均繪有「禁
    止跨越」之槽化線之原因，異議人本身不遵守上開基本之行
    車安全規則，造成其他用路人莫大之危險，警方自應依法取
    締，又豈會是異議人所稱「設下陷阱」之情形。準此，異議
    人上開所辯，均非足採。
五、綜上所述，本件異議人之違規事實業經舉證明確，堪以認定
    。據此，原處分機關援引首揭規定，裁處異議人罰鍰三千元
    ，並記違規點數一點，並無不當，本件異議為無理由，應予
    駁回。
六、據上論斷，應依道路交通事件處理辦法第18條，裁定如主文
    。
中    華    民    國    99    年    12    月    20    日
                  交通法庭  法  官 張紹省
以上正本證明與原本無異。
如不服本裁定應於送達後五日內向本院提出抗告狀。。
                            書記官 周雅玲
中    華    民    國    99    年    12    月    20    日

司法院資訊處製作；財團法人民間司法改革基金會備份。
